臺灣新北地方法院刑事判決
                                    109年度簡上字第700號
上  訴  人
即  被  告  林秉燊



上列上訴人即被告因違反毒品危害防制條例案件，不服本院中華
民國109年5月18日所為109年度簡字第2301號第一審刑事簡易判
決（聲請簡易判決處刑案號：109年度毒偵字第996號），提起上
訴，本院管轄之第二審合議庭認應依通常程序審理，並自為第一
審判決如下︰
    主  文
原判決撤銷。
林秉燊施用第二級毒品，免刑。
    事  實
一、林秉燊基於施用第二級毒品之犯意，於民國109年1月20日8
    時13分為臺灣新北地方檢察署觀護人採尿起回溯96小時內某
    時許，在不詳地點，以不詳方式，施用第二級毒品甲基安非
    他命1次。嗣於109年1月20日8時許，為同署觀護人室通知至
    該署接受採尿送驗後，檢驗結果呈甲基安非他命陽性反應而
    查獲。
二、案經臺灣新北地方檢察署觀護人報告同署檢察官簽分偵查後
    聲請簡易判決處刑。
    理  由
一、上揭犯罪事實，業據被告於本院審理程序中坦承不諱（本院
    簡上卷第323頁），並有臺灣新北地方檢察署施用毒品犯尿
    液檢體監管紀錄表、台灣尖端先進生技醫藥股份有限公司10
    9年2月11日濫用藥物檢驗報告各1紙在卷可查（毒偵卷第2、
    3頁），足認被告任意性之自白與事實相符而可採信，本案
    事證明確，被告犯行足以認定，應予依法論科。
二、論罪科刑：
    核被告所為，係犯毒品危害防制條例第10條第2項之施用第
    二級毒品罪。被告施用第二級毒品前之持有第二級毒品低度
    行為，為其施用第二級毒品之高度行為所吸收，不另論罪。
三、撤銷原判決之理由：
    原審審理結果，認被告犯罪事證明確，予以論罪科刑，固非
    無見。惟查：
  ㈠本案被告行為後，毒品危害防制條例於109年7月15日修正生
    效施行，而犯同條例第10條之罪者，檢察官應先將被告送勒
    戒處所觀察、勒戒；觀察、勒戒後，檢察官依據勒戒處所之
    陳報，認受觀察、勒戒人無繼續施用毒品傾向者，應即釋放
    ，並為不起訴之處分；又同條例修正施行後，審判中之案件
    ，由法院依修正後規定處理；依修正後規定應為不起訴處分
    者，法院應為免刑之判決。此於修正後毒品危害防制條例第
    20條第1項、第2項前段、第35條之1第2款分別定有明文。查
    ，本案被告前於89年間，因施用毒品案件，經本院裁定送勒
    戒處所觀察、勒戒後，認無繼續施用毒品傾向，先後於89年
    2月25日、89年9月22日執行完畢釋放出所，有臺灣高等法院
    被告前案紀錄表1份在卷可稽，可知被告過去曾有因施用毒
    品案件，經觀察、勒戒之執行情形，惟被告本案再犯施用第
    二級毒品犯行係於109年1月20日20時許所為，與最近1次觀
    察、勒戒執行完畢出所日即89年9月22日相距已逾3年，是本
    案施用第二級毒品犯行，既於109年7月15日前所犯，且於10
    9年4月28日繫屬本院，屬審判中之案件，檢察官依修正前毒
    品危害防制條例規定提起公訴，起訴程序固未違背當時規定
    ，然揆諸首揭說明，即應依修正後毒品危害防制條例規定處
    理。則原審判決引用檢察官起訴書所載，認定被告成立施用
    第二級毒品罪，科處有期徒刑5月，顯然未依修正後毒品危
    害防制條例規定加以處理，其適用法律難謂允洽。被告以其
    未施用毒品云云而提起上訴，雖無理由，然原審判決既有上
    開可議之處，即屬無可維持，自應由本院將原審判決予以撤
    銷改判。
  ㈡本院依修正後毒品危害防制條例第35條之1第2款、第20條第1
    項規定，於109年8月25日以109年度簡上字第700號裁定被告
    送勒戒處所觀察、勒戒，此有上開裁定1份在卷可憑（本院
    簡上卷第101至103頁）。嗣被告經送法務部○○○○○○○○附設勒
    戒處所進行觀察、勒戒後，在所期間經評估認無繼續施用毒
    品之傾向等情，此有法務部○○○○○○○○110年12月13日東所衛
    字第11030002760號函暨檢附有無繼續施用毒品傾向證明書
    及有無繼續施用毒品傾向評估標準紀錄表共2紙附卷可佐（
    本院簡上卷第288至290頁)，則依修正後毒品危害防制條例
    第20條第2項前段之規定，被告既經評定為無繼續施用毒品
    之傾向，原應由檢察官為不起訴處分，然本案係於修正後毒
    品危害防制條例生效施行前之109年6月16日繫屬本院，業如
    前述，是屬毒品危害防制條例修正施行後，審判中之案件，
    揆諸前揭規定，本院自應為免刑之判決。原審未及適用新法
    職權裁定觀察勒戒處分及諭知免刑之判決，而逕為被告有罪
    之科刑判決，容有違誤，應由本院將原判決撤銷，並為免刑
    之諭知。
據上論斷，應依刑事訴訟法第455條之1第1項、第3項、第369條
第1項前段，毒品危害防制條例第35條之1第2款，判決如主文。
本案經檢察官廖先志聲請簡易判決處刑，檢察官林亭妤到庭執行
職務。
中　　華　　民　　國　　111 　年　　2 　　月　　25　　日
                  刑事第十八庭  審判長法  官  詹蕙嘉
                  
                                      法  官  劉明潔
                                      
                                      法  官  劉容妤
上列正本證明與原本無異。
如不服本判決，應於判決送達後20日內敘明上訴理由，向本院提
出上訴狀 (應附繕本) ，上訴於臺灣高等法院。其未敘述上訴理
由者，應於上訴期間屆滿後20日內向本院補提理由書「切勿逕送
上級法院」。
                                      書記官  李郁禎
中　　華　　民　　國　　111 　年　　2 　　月　　25　　日
附錄本案論罪科刑法條全文：
毒品危害防制條例第10條
施用第一級毒品者，處六月以上五年以下有期徒刑。
施用第二級毒品者，處三年以下有期徒刑。